臺灣高等法院高雄分院刑事裁定　　　　　　　　　　　九十三年度交抗字第二四號
　　抗　告　人　甲○○
　　即受處分人
右列抗告人因違反道路交通管理處罰條例案件，不服臺灣高雄地方法院中華民國九十
三年一月十六日裁定（九十三年度交聲字第三九號），提起抗告，本院裁定如左：
    主  文
抗告駁回。
    理  由
一、抗告意旨略以：抗告人並未承認未緊靠道路右側違規停車，抗告人是說已緊靠路
    邊停車，這與有沒有停在停車格內並無關係，因有些地方沒有停車格，還是可以
    停放車輛。提出照片四張說明當時因情非得已，只停二十分鐘，如照片一、三係
    緊靠一輛無主廢棄三輪車旁，是否也該追究，警方或相關單位未處理霸佔停車格
    之無主車輛，讓出停車格給需要停車之民眾，相關人員是否有疏失之責云云。
二、按汽車駕駛人停車時，有左列情形之一者，處新臺幣六百元以上一千二百元以下
    罰鍰：六、不依順行方向，或不緊靠道路右側，或併排停車，或單行道不緊靠路
    邊停車者。前項情形，交通勤務警察或依法令執行交通稽查任務人員，應責令汽
    車駕駛人將車移置適當處所；如汽車駕駛人不予移置或不在車內時，得由該交通
    勤務警察或依法令執行交通稽查任務人員為之，或得於舉發其違規後，使用民間
    拖吊車拖離之，並收取移置費。道路交通管理處罰條例第五十六條第一項第六款
    、第二項分別定有明文。
三、經查：抗告人於九十二年十月十八日上午十時三十二分許，將其所駕駛之車號Ｘ
    Ｃ－一六六七號自用小客車，停放於復興路近中山路，未緊靠道路右側停車，妨
    礙其他車輛通行之違規停車事實，有舉發違反道路交通管理事件通知單、高雄市
    政府交通局九十二年十二月三日高市交二字第０九二００二五０九八號函在卷可
    考。抗告人於聲明異議狀及道路交通管理事件陳述單亦自承：當時因已無停車格
    可供停車，只好就近停在一「內有非法的三輪載貨機車佔有」的停車格旁。是以
    其違規事證明確。從而原審法院依上開規定，認原處分機關裁處並無不當，而駁
    回抗告人之異議，經核並無違誤，抗告人爭執其業已緊靠路邊停車，因情非得已
    ，只停二十分鐘，並提出照片四張，指照片一、三係緊靠一輛無主廢棄三輪車旁
    ，是否也該追究，警方或相關單位未處理霸佔停車格之無主車輛，讓出停車格給
    需要停車之民眾，相關人員是否有疏失之責云云。查，抗告人違規事證明確，自
    不得以其他車輛霸佔停車格，未讓出停車格給需要停車之民眾等事由，作為其違
    規停車可免責之詞。本件抗告並無理由，應予駁回。
四、據上論結，應依道路交通案件處理辦法第二十六條，刑事訴訟法第四百十二條，
    裁定如主文。
中    華    民    國        九十三      年      三      月    二十三    日
                              臺灣高等法院高雄分院刑事第一庭
                                  審判長法官  王光照
                                        法官  趙文淵
        法官  曾玉英
右正本證明與原本無異。
不得再抗告。
                                      書記官  黃麗蓉
中    華    民    國        九十三      年      三      月    二十五    日
                                                                      Ｈ
